臺灣高雄地方法院刑事判決
110年度訴字第746號
公  訴  人  臺灣高雄地方檢察署檢察官
被      告  吳國勝


選任辯護人  王明一律師        
被      告  黃聰富



指定辯護人  本院公設辯護人  黃文德  
上列被告因兒童及少年性剝削防制條例案件，經檢察官提起公訴
（110年度偵字第11214號、110年度偵字第17206號），本院判決
如下：
    主  文
甲○○犯以他法使少年製造猥褻行為之電子訊號罪，處有期徒刑 
參年陸月；扣案如附表一編號1至11所示電子訊號及如附表三編
號1所示行動電話壹支，均沒收。
丁○○犯引誘、以他法使少年製造猥褻行為之電子訊號罪，處有期
徒刑參年陸月；扣案如附表二編號1至2所示電子訊號及如附表四
編號1所示桌上型電腦壹臺，均沒收。又犯引誘使少年為有對價
之性交行為未遂罪，處有期徒刑拾月；扣案如附表四編號1所示
桌上型電腦壹臺，沒收。應執行有期徒刑肆年貳月。
    事  實
一、甲○○前於民國109 年10、11月間某日，在網路遊戲「極速領
    域」認識代號AV000-Z000000000之女子（96年4 月生，姓名
    年籍詳卷，下稱乙女），且在聯繫過程知悉乙女係12歲以上
    未滿18歲之少年，竟為滿足個人慾望，基於以他法使少年製
    造猥褻行為電子訊號之單一犯意，在不詳處所，以暱稱「陳
    廷軒」、帳號「Z0000000000000000000il.com」登入裝設於
    扣案如附表三編號1所示行動電話上通訊軟體Google Hangou
    ts與乙女聯絡，並於附表一編號1至11所示時間、地點，接
    續要求乙女自行拍攝而製造如附表一編號1至11所示猥褻行
    為之電子訊號，再傳送予甲○○觀看。
二、丁○○前於民國109年10、11月間某日，在網路遊戲「極速領
    域」認識乙女，且在聯繫過程知悉乙女現就讀國中，為12歲
    以上未滿18歲之少年，竟為下列行為：
　㈠丁○○為滿足個人慾望，基於以他法及引誘使少年製造猥褻行
    為電子訊號之犯意，以暱稱「黃龍」、帳號「benq80000000
    il.com」登入裝設在附表四編號1所示電腦上通訊軟體Googl
    e Hangouts與乙女聯絡，並於附表二編號1至2所示時間、地
    點，接續要求及引誘乙女自行拍攝而製造如附表二編號1至2
    所示猥褻行為之電子訊號，再傳送予丁○○觀看。
　㈡丁○○另基於引誘使少年為有對價之性交行為之犯意，於附表
    二編號3所示時間、地點，著手以附表二編號3所示方式為誘
    因，要求乙女與其為有對價之性交行為，惟為乙女所拒而未
    遂。
三、嗣於110年1月4日，乙女之母即代號AV000-Z000000000A（下
    稱甲女）發現有異報警處理，警方分別於110年3月2日8時許
    、同日8時32分許，持法院核發之搜索票分別至甲○○位於臺
    南市○○區○○○路000巷00號住處、丁○○位於彰化縣○○鎮○○路00
    號住處執行搜索，當場扣得甲○○所有如表三編號1至3所示之
    物及丁○○所有如附表四編號1至3所示之物，始悉上情。
四、案經甲女、乙女訴由高雄市政府警察局婦幼警察隊報告臺灣
    高雄地方檢察署檢察官偵查起訴。
    理  由
壹、證據能力
    按被告以外之人於審判外之言詞或書面陳述，除法律有規定
    者外，不得作為證據，刑事訴訟法第159條第1項固定有明文
    。惟被告以外之人於審判外之陳述，雖不符前4 條之規定，
    而經當事人於審判程序同意作為證據，法院審酌該言詞陳述
    或書面陳述作成時之情況，認為適當者，亦得為證據，刑事
    訴訟法第159條之5第1 項規定甚明。本判決下列使用之傳聞
    證據，業據檢察官、被告甲○○、丁○○及其等辯護人於本院審
    理過程中均明示同意有證據能力（見本院卷第305頁），本
    院審酌該等陳述作成時之情況正常，所取得過程並無瑕疵，
    且與本案相關之待證事實具有關連性，認適當作為證據，依
    刑事訴訟法第159條之5第1 項規定，認該等陳述具有證據能
    力。
貳、實體部分
一、被告甲○○部分
    就事實欄所示犯罪事實，業據被告甲○○於警詢、偵訊及本
    院審理時均坦承不諱（見警卷第1至5頁、他卷第65至69頁、
    院卷第153頁），核與證人乙女、乙女母親即甲女於警詢、
    偵訊時所證述之情節大致相符（乙女部分見警卷第187至190
    頁、他卷第45至47頁、乙女母親部分見警卷第193至194頁、
    他卷第48頁），並有Google Hangouts暱稱「陳廷軒」帳號
    、本院110年聲搜字000228號搜索票、高雄市政府警察局婦
    幼警察隊搜索扣押筆錄、扣押物品目錄表、扣押物品收據、
    自願受搜索同意書、110年度檢管字第1019號扣押物品清單
    、扣押物品照片、被告甲○○與乙女於Google Hangouts對話
    紀錄翻拍照片、被告甲○○如附表三編號1所示手機內乙女之2
    3張照片、5部影片擷取照片及57張對話紀錄翻拍照片等件在
    卷可稽（見警卷第93、第94至99頁、偵卷第91、第97至101
    頁、他卷第95至123頁、彌封卷一第6至83頁、第84至92頁）
    ，足認被告甲○○上開任意性自白與事實相符。
二、被告丁○○部分
　　訊據被告丁○○固對於事實欄㈠至㈡所示客觀事實固坦認在卷
    ，惟辯稱：網路為虛擬世界，就附表二編號1、2所示犯行，
    因為伊未曾見過乙女本人，以致無法確認如附表二編號1、2
    所示照片之人即係乙女本人所拍攝傳送，另就附表二編號3
    所示犯行，因為伊患有小兒麻痺症又坐輪椅，就算乙女來彰
    化，也不可能出去與乙女發生性關係，所以對乙女邀約對價
    性交是開玩笑，此從對話內容都是使用假設語氣亦可知云云
    。查：
  ㈠就事實欄㈠至㈡所示客觀事實，業據被告丁○○於警詢及本院審
    理時所不爭執（見警卷第104至108頁、本院卷第199至201頁
    ），並經證人乙女、甲女於警詢、偵訊時證述在卷（乙女部
    分見警卷第190至193頁、他卷第47至49頁、甲女部分見警卷
    第193至194頁、他卷第48頁），且有Google Hangouts暱稱
    「黃龍」帳號畫面截圖、本院110年聲搜字000229號搜索票
    、高雄市政府警察局婦幼警察隊搜索扣押筆錄、扣押物品目
    錄表、扣押物品收據、自願受搜索同意書、衛生福利部彰化
    醫院110年3月17日彰醫行字第1101000104號函暨病歷資料、
    110年度檢管字第1019號扣押物品清單、扣押物品照片、乙
    女指認Facebook暱稱「黃龍」個人資料、被告丁○○與乙女於
    Google Hangouts對話紀錄翻拍照片、訊息影像擷圖光碟、
    影片光碟等件在卷可稽（見警卷第140、第142至146、第147
    至183頁、偵卷第103、第109至113頁、他卷第25至29頁、彌
    封卷一第110至133、第134至139、第196頁、彌封卷二第197
    至243頁），是此部分之事實，堪以認定。
  ㈡至被告黃國富及其辯護人雖以上情辯稱，然均經本院認定不
    足採信，分述如下：
　⒈被告丁○○就附表二編號1、2所示之辯解不可採之理由
　　按兒童及少年性剝削防制條例第36條拍攝兒童及少年（以下
    合稱兒少）性交猥褻影像罪，旨在防制兒少遭受任何形式之
    性剝削，保護其身心健全發展之普世基本人權價值（第1 條
    ），故立法者將上述行為規定為嚴重犯罪，以符合聯合國兒
    童權利公約第34條及「兒童權利公約關於買賣兒童、兒童賣
    淫和兒童色情製品問題的任擇議定書」等相關國際公約規定
    ，其立法目的符合重要之憲法價值。且由於拍攝兒少性交猥
    褻影像，使兒少從事色情表演或作為色情之題材，而淪於性
    剝削或性虐待之客體，影像內容且係對被害兒少虐待之永久
    紀錄，足以對兒少身心健全發展（性發展）造成高度危險，
    為保護上開重要法益，乃採取刑罰之一般預防功能予以管制
    ，有助於重要公益目的之達成，可見兒童及少年性剝削防制
    條例係著重在保護兒少，尤其針對拍攝或製造兒少猥褻影像
    ，使得兒少淪為性剝削之客體，對於兒少發展造成高度危害
    ，因此對於在網路上引誘「兒少」製造猥褻行為之影像，即
    屬兒童及少年性剝削條例應處罰之行為。被告丁○○就附表二
    編號1、2示犯行，係經由網路遊戲認識乙女，並在網路上交
    談一陣子，知悉與其互動聯絡的對象，屬於尚就在就讀國二
    、年紀未滿18歲之國中生，此經被告丁○○與乙女在對話中主
    動向乙女提及「再4年你就大學了」、「功課都做完了嗎」
    ，且自承知悉乙女為國中生等語在卷（各見彌封卷第116、1
    18、135頁、本院卷第199頁），是被告丁○○既然了解與其談
    話之對象即乙女為國中生，居然還要求或引誘與之對話之國
    中生製造猥褻行為之數位照片，此即為法所不許，縱然未見
    過乙女本人，仍無解於被告丁○○構成要求及引誘「兒少」製
    造猥褻行為之電子訊號罪。況被告丁○○明確知悉乙女所傳送
    之照片係乙女本人所拍攝，此從被告丁○○告知或詢問乙女「
    妳的才要看」、「如果是妳的對我來說都是性感的」、「是
    妳的嗎?」、「妳真的好美呀，恨不得飛到妳房裡」等語（
    見彌封卷一第110至112頁），以及乙女傳送如附表二編號1
    所示照片，係乙女本人自拍露臉、半露胸部之照片，在在可
    徵被告丁○○知悉乙女係傳送其自拍之照片，顯非傳送乙女在
    網路上隨意擷取他人之照片，是被告丁○○及其辯護人上開所
    辯，難認有據。
　⒉被告丁○○就附表二編號3所示辯解不可採之理由
　  被告丁○○固稱伊患有小兒麻痺並坐輪椅，無法外出與乙女發
    生對價之性行為，因此對話中有提及要約乙女為有對價之性
    交行為，都是用假設語氣，屬於玩笑話云云，然即便被告患
    有小兒麻痺與坐輪椅，仍非毫無行動能力或為性交之能力，
    尤其性交行為亦非僅限於性器之接合始能完成。況被告丁○○
    利用網路要約為有價之性交行為亦非首次，倘若被告丁○○囿
    於上開疾病無法為性交行為，豈有前於93年10月28日下午5
    時許，在其所服務之彰化縣溪湖鎮彰水路三段之傑陽電腦公
    司，以電腦經網際網路連線至雅虎奇摩網站之「奇摩聊天室
    」（網址：http://tw.ezchat.yahoo.com），以署名「要元
    的請敲」，刊登標題為「彰化園地」等足以引誘、暗示人為
    性交易之訊息，嗣經員警上網發現該訊息，即化名「雪兒」
    上網與被告丁○○取得聯絡後，雙方相約於該日晚上八時許，
    在彰化縣員林鎮中山路員林火車站前見面，被告丁○○依約前
    來為警當場查獲，並經臺灣彰化地方法院以93年度員簡字第
    479號簡易判決判處被告丁○○有期徒刑2月確定，此有該院93
    年度員簡字第479號簡易判決及彰化地方檢察署93年度速偵
    字第657號聲請簡易判決處刑書存卷可憑（見本院卷第289至
    291頁），是被告丁○○及其辯護人上開所辯，顯不足採。抑
    有甚者，觀諸被告丁○○與乙女之對話內容，被告丁○○亦不曾
    提及其患有小兒麻痺與坐輪椅，目前屬於行動不便或無法為
    性交行為等語，反而出具高價極力要約乙女搭乘高鐵外出，
    更見被告丁○○主客觀上均不認為其無法與乙女為性交行為，
    故被告丁○○及其辯護人稱此為玩笑話云云，應屬無稽。
三、犯罪事實補充之說明
　　就附表一編號11所示部分，起訴書原記載「乙女拍攝裸露胸
    部、下體之2張照片後，再於前揭時間傳送該等照片之電子
    訊號供甲○○觀看」，嗣經公訴檢察官以告訴狀業已載明乙女
    尚有傳送猥褻行為之數位影片予被告甲○○，屬於實質上一罪
    為由，補充此部分犯罪事實為「乙女在其住處以平板電腦拍
    攝裸露全身之影片後，繼而拍攝裸露胸部、下體之2張照片
    後，再於前揭時間傳送該等照片或影片之電子訊號供甲○○觀
    看」（見本院卷第303頁），並經被告甲○○坦承在卷（見本
    院卷第304頁），爰補充此部分犯罪事實如附表一編號11所
    示。至於其他更正及補充，亦如附表一、二所載。
四、綜上所述，被告丁○○及其辯護人上開所辯，殊無足取。本案
    如事實欄、㈠至㈡所示事證已臻明確，被告甲○○要求乙女製
    造猥褻行為之電子訊號（如附表一編號1至11所示）、被告
    丁○○引誘、要求乙女製造猥褻行為之電子訊號，及引誘乙女
    為有對價之性交行為未遂等犯行（各如附表二編號1至2、3
    所示），均堪認定，應依法論科。
五、論罪科刑
  ㈠按刑法所指之「猥褻行為」，係指除性交以外，行為人主觀
    上有滿足自己性（色）慾之意念，而在客觀上施行足以誘起
    他人性（色）慾之舉動或行為者，即足以當之。換言之，行
    為人基於滿足個人性慾之主觀意念，所為性交以外之舉動或
    行為，依一般社會通念，認為足以引起、滿足或發洩性慾之
    方法或手段等一切情色行為，均屬刑法上所稱之猥褻行為（
    最高法院109年度臺上字第1802號判決意旨參照）。另按兒
    童及少年性剝削防制條例第36條雖將「被拍攝」與「製造」
    並列，「製造」兒童或少年為性交或猥褻行為之電子訊號，
    並未限定其方式，故文義上應包含兒童或少年自我拍攝之情
    形，且與是否大量製造亦無關（最高法院103年度臺上字第2
    699號、106年度臺上字第2837號判決意旨參照）。又自該條
    例立法目的在保護兒童及少年免於遭受任何形式之性剝削、
    保護其身心健全發展觀之，立法者主要保護之法益，在使兒
    少免於成為性剝削客體，此不因拍攝或製造者為何人，而有
    差別待遇，自我拍攝既在「製造」文義能涵攝範圍，且此文
    義解釋與該立法目的無違，則兒童或少年自拍性交或猥褻電
    子訊號而上傳者，應構成該條所定「製造」猥褻電子訊號之
    行為。
  ㈡本件被害人乙女為96年4月生，就事實欄、㈠至㈡所示案發時
    ，均係12歲以上未滿18歲之少年，有代號與真實姓名對照表
    、全戶戶籍資料查詢結果各1份在卷可參（見彌封卷一第196
    至197頁）。其中就事實欄、㈠所示被害人乙女各受被告甲
    ○○、黃國富要求或引誘而自拍並分別傳送予被告甲○○、黃國
    富之數位照片、影片，內容大抵為女性擺出性感姿勢、裸露
    部分或全部胸部、下體等情，該等數位照片、影片客觀上足
    以引起一般人之性慾，主觀上亦可刺激、滿足被告甲○○、黃
    國富之性慾，均屬猥褻之電子訊號，故被害人乙女之行為屬
    兒童及少年性剝削防制條例第36條第2項規範之「製造」猥
    褻行為電子訊號無訛。
　㈢是以：
　⒈核被告甲○○就事實欄所為，係犯兒童及少年性剝削防制條例
    第36條第2項之以他法使少年製造猥褻行為之電子訊號罪。
　⒉核被告丁○○就事實欄㈠所為，係犯兒童及少年性剝削防制條
    例第36條第2項之引誘、以他法使少年製造猥褻行為之電子
    訊號罪；就事實欄㈡所為，係犯兒童及少年性剝削防制條例
    第32條第5項、第1項引誘使少年為有對價之性交行為未遂罪
    。
　⒊公訴意旨認被告甲○○就附表一編號1至11、被告丁○○就附表二
    編號1所為，均係犯兒童及少年性剝削防制條例第36條第2項
    之引誘使少年製造猥褻行為之電子訊號罪。然觀諸被告甲○○
    、丁○○與乙女在通訊軟體Google Hangouts之對話，被告甲○
    ○、丁○○未以其他利益或條件誘使乙女自拍裸露照片，只是
    不斷地、單方面之積極要求，有被告甲○○、丁○○與乙女之Go
    ogle Hangouts之對話紀錄1份附卷可考（各見彌封卷一第6
    至83頁、110至118頁）；且乙女於警詢時亦證稱：被告甲○○
    不曾以金錢或其他有價物質為前提，要求伊拍攝猥褻行為之
    照片或影片，被告丁○○就附表二編號1所示部分，是在109年
    12月16日凌晨0時11分許，與伊聊天聊到有關性方面的話題
    ，要求伊拍攝了一張半露胸部的照片（即附表二編號1所示
    ）給他觀覽，另外在110年1月3日被告丁○○要求伊拍攝裸露
    下體之影片給他，條件是他願意在伊玩的「極速領域」遊戲
    裡幫伊儲值2,000顆鑽石，但伊只拍攝裸露下體照片1張（即
    附表二編號2所示）給他而已等語（見警卷第190至192頁）
    ，是被告甲○○就附表一編號1至11所為、被告丁○○就附表二
    編號1所為，均非屬條文中所列之「引誘」行為，而是「要
    求」行為，應屬於條文中之「以他法」範圍內（但被告丁○○
    就附表二編號2所為，則屬「引誘」行為）。準此，被告甲○
    ○就附表一編號1至11、被告丁○○就附表二編號1所為，均係
    以他法（要求）使少年製造猥褻行為之電子訊號罪，公訴意
    旨原認此部分均係引誘使兒童或少年製造猥褻行為之電子訊
    號罪，容有未恰，然均屬同條項所定之罪，只是行為態樣略
    有不同，亦無庸變更起訴法條。
　⒋被告甲○○就事實欄所示期間，接連以他法（要求）乙女拍攝
    全裸、裸露胸部及下體之數位照片或數位影像等行為；被告
    丁○○就事實欄㈡所示期間，接連以他法（要求）、引誘乙女
    拍攝裸露胸部或下體之數位照片等行為，各係基於單一犯罪
    之決意，在密接之時空為之，且侵害同一法益，依一般社會
    健全觀念，難以強行分開，在刑法評價上，以視為數個舉動
    之接續實行，合為包括之一行為予以評價，較為合理，應皆
    論以接續犯，均僅成立一罪（被告甲○○、丁○○各就事實欄
    、㈠所示各論以1罪，即被告甲○○論「以他法使少年製造猥
    褻行為之電子訊號罪」，被告丁○○論「引誘、以他法使少年
    製造猥褻行為之電子訊號罪」）。
　⒌被告丁○○所犯如就事實欄㈠至㈡所示2罪，犯意各別，行為互
    殊，應予分論併罰。又被告丁○○就事實欄㈡所示於通訊軟體
    Google Hangouts上表明願意以新臺幣（下同）20,000元作
    為代價，要約乙女前往彰化與其發生性交行為，屬於已著手
    實施引誘乙女為有對價之性交行為，僅因乙女拒絕而未遂，
    為未遂犯，應依刑法第25條第2 項規定，按既遂犯之刑度減
    輕之。另兒童及少年性剝削防制條例第32條第5項、第1項、
    第36條第2項等規定，均屬對被害人為兒童或少年之特別處
    罰規定，依兒童及少年福利與權益保障法第112條第1項但書
    規定，即無從依同條項前段規定加重其刑，附此敘明。 
　㈣刑法第59條適用與否之說明
    被告甲○○之辯護人雖就被告甲○○所犯如事實欄所示之罪，
    請求以刑法第59條酌減云云。然按刑之量定，為求個案裁判
    之妥當性，法律固賦予法院裁量權，但此項裁量權之行使，
    除應依刑法第57條規定，審酌行為人及其行為等一切情狀，
    為整體之評價，並應顧及比例原則與平等原則，使罪刑均衡
    ，輕重得宜，以契合社會之法律感情。又刑法第59條規定犯
    罪之情狀可憫恕者，得酌量減輕其刑，其所謂「犯罪之情狀
    」，與同法第57條規定科刑時應審酌之一切情狀，並非有截
    然不同之領域，於裁判上酌減其刑時，應就犯罪一切情狀（
    包括第57條所列舉之10款事項），予以全盤考量，審酌其犯
    罪有無可憫恕之事由（即有無特殊之原因與環境，在客觀上
    足以引起一般同情，以及宣告法定低度刑，是否猶嫌過重等
    等），以為判斷（最高法院95年度臺上字第6157號判決意旨
    參照）；又按刑法第59條之酌量減輕其刑，必於犯罪之情狀
    ，在客觀上足以引起一般同情，認為即予宣告法定最低度刑
    期，猶嫌過重者，始有其適用，至於被告無前科、素行端正
    、子女眾多、人品尚佳、於犯罪時年紀尚輕、智慮較淺、已
    與告訴人達成民事和解、家境貧困、肢體殘障、坦白犯行、
    犯罪所得低微等情狀，僅可為法定刑內從輕科刑之標準，不
    得據為酌量減輕之理由（最高法院51年臺上字第899號、84
    年度臺上字第4019號及94年度臺上字第9號判決意旨參照）
    。被告甲○○明知乙女屬未成年人，身心發展未臻成熟，竟要
    求乙女傳送猥褻行為之電子訊號供其觀覽，不僅傷害到乙女
    之身心健康，甚至導致乙女價值觀或道德觀產生混淆，且要
    求乙女傳送之電子訊號數量非微，經衡諸上開各情，實難認
    被告甲○○要求乙女傳送猥褻行為之電子訊號有特殊之原因與
    環境，在客觀上足以引起一般同情而有可憫恕之情形，自無
    從依刑法第59條之規定減輕其刑。至辯護人主張被告甲○○於
    本案並非對乙女實施強暴或脅迫，也與乙女無任何對價關係
    ，且未將乙女傳送之電子訊號外流牟利，另外被告甲○○與配
    偶育有1名未成年子女，尚須負擔房屋貸款及扶養費用，倘
    本案被告甲○○因須入監服刑，將導致家庭破碎，應有情輕法
    重之適用云云，然被告甲○○之行為評價，業經本院認定係以
    他法使乙女製造猥褻行為之電子訊號罪，本將被告行為非屬
    引誘、強暴、脅迫或有外流牟利等節予以考量在內，並依法
    作出適當之評價，難認被告甲○○之辯護人所稱上情，在客觀
    上足以引起一般同情而有可憫恕之情。至被告甲○○需負擔家
    庭經濟或扶養子女部分，核屬刑法第57條科刑審酌事項範疇
    ，顯非特殊之犯罪原因與環境，是被告甲○○之辯護人上開所
    請，礙難憑採。
  ㈤量刑
　⒈爰審酌被告甲○○、丁○○均明知乙女為12歲以上未滿18歲之少
    年，年紀尚輕，思慮均未臻成熟，竟為滿足其個人私慾，分
    別以要求或引誘等方法，使乙女各製造如附表一編號1至11
    、附表二編號1至2所示猥褻行為之電子訊號，被告丁○○尚著
    手以給付高額金錢作為對價，極力要約乙女為性交行為，被
    告甲○○、丁○○所為，均對乙女身心健康及人格發展產生不良
    影響，所生危害非微，應予非難；兼衡被告甲○○犯後已坦承
    犯行，亦有意與告訴人和解（惟告訴人及其法定代理人均拒
    絕和解），堪認其尚知所悔悟，被告丁○○則迄今尚未表達欲
    與告訴人和解之意，犯後態度難謂良好；併考量被告甲○○無
    任何其他犯罪紀錄，係於玩網路遊戲之際認識乙女，未節制
    自身行止竟要求乙女傳送猥褻行為之電子訊號，與經常利用
    網路引誘未成年女子傳送猥褻行為之電子訊號之犯罪行為人
    有別，及被告甲○○自陳高職畢業之智識程度、從事程式編輯
    人員、月收入約58,000元、已婚育有1名未成年子女、家裡
    開銷（包含房屋貸款、扶養未成年子女）主要是靠被告甲○○
    之薪水在維持，而犯後也有寫信給告訴人，希望可以獲得告
    訴人原諒等語；被告丁○○則前有在網路上刊登性交易訊息之
    犯罪紀錄，素行難謂良好，且於網路遊戲認識乙女後，緊接
    要求、引誘乙女傳送猥褻行為之數位照片，尚還著手引誘乙
    女為有對價之性交行為，顯然未能記取前次教訓，以及被告
    丁○○自陳高職畢業之智識程度、無業、屬於政府救助之低收
    入戶、現因患有小兒麻痺與腦梗塞後併右側偏癱於安養機構
    靜養、未婚未育有子女等語，暨乙女陳稱：被告甲○○利用網
    路遊戲，步步設法取得乙女好感，再行要求乙女拍攝私密照
    供其觀看，之後還催促乙女刪除紀錄，行徑不可取，被告丁
    ○○則是赤裸裸灌輸錯誤金錢觀念來利誘或扭曲乙女之價值觀
    ，導致乙女身心受創，身為乙女之父母，目前只能帶著乙女
    一起尋求心理諮商協助及輔導，希望不要再有下一個受害者
    或無助的家庭出現等語（見本院卷第128頁），是各就被告
    甲○○、丁○○分別所犯如事實欄、㈠至㈡所示之罪，各量處如
    主文所示之刑。另審酌被告丁○○所犯如事實欄㈠至㈡所示2罪
    ，該2罪之犯罪類型各為引誘、以他法使少年製造猥褻行為
    之電子訊號罪及引誘使少年為有對價之性交行為未遂罪，均
    屬違反兒童及少年性剝削防制條例之罪質，暨刑法第51條數
    罪併罰定執行刑之立法所採之限制加重原則，兼衡以各罪之
    犯罪時間間隔、整體犯行之應罰適當性及所犯各罪對於社會
    之整體危害程度等情狀，定其應執行刑如主文所示，以資懲
    儆。
　⒉被告甲○○及其辯護人雖請求為緩刑之宣告，惟被告甲○○所犯
    如事實欄所示部分，既經本院判處有期徒刑3年6月，顯不
    符合刑法第74條第1 項所定「受2年以下有期徒刑、拘役或
    罰金之宣告」之要件，是被告甲○○及其辯護人請求對被告甲
    ○○為緩刑之宣告，礙難准許。
六、沒收
    按兒童及少年性剝削防制條例第36條第1項至第4項之物品，
    不問屬於犯罪行為人與否，沒收之，同條第6項定有明文。
    對照刑法針對散布猥褻物品罪之沒收規定（第235條第3項）
    之對象包括「文字、圖畫、聲音或影像之附著物」及「物品
    」此節觀之，兒童及少年性剝削防制條例第36條第6項所稱
    「物品」應係指同條1至4項規範猥褻行為之物品本身（即圖
    畫、照片、影片、影帶、光碟、電子訊號或其他物品），而
    不及於「附著物」，亦即本案中義務沒收之標的應僅為數位
    照片、影片之電子訊號，而非該照片、影片所存在之載具即
    行動電話本身。次按供犯罪所用、犯罪預備之物或犯罪所生
    之物，屬於犯罪行為人者，得沒收之；但有特別規定者，依
    其規定，刑法第38條第2項亦有明定。經查：
  ㈠扣案如附表三編號1、編號四編號1所示之物，各係被告甲○○
    、丁○○所有，分別供事實欄、㈠至㈡所示之用，亦即分別連
    結通訊軟體作為聯繫如事實欄、㈠至㈡所示被害人，以及作
    為各自接收猥褻照片、影片所用之物，且就附表三編號1所
    示之物，尚供被告甲○○儲存如附表一編號1至11所示猥褻照
    片或影片之用，業經被告甲○○、丁○○於本院審理時供承明確
    （見本院卷第53、199、321至322頁），核屬分別供被告甲○
    ○、丁○○各所犯如事實欄、㈠至㈡所用之物，是就附表三編
    號1、附表四編號1所示之物，依刑法第38條第2項前段規定
    ，分別隨同被告甲○○、丁○○各所犯如事實欄、㈠至㈡所示之
    罪，宣告沒收。
  ㈡扣案如附表一編號1至11、附表二編號1至2所示電子訊號，均
    係甲女自被害人乙女在通訊軟體Google Hangouts帳號內取
    得，可知如附表一編號1至11、附表二編號1至2所示電子訊
    號皆儲存於通訊軟體Google Hangouts帳號之雲端硬碟內，
    是扣案如附表一編號1至11、附表二編號1至2所示電子訊號
    ，均應依兒童及少年性剝削防制條例第36條第6項規定，各
    隨同於被告甲○○、黃國富分別所犯如事實欄、㈠所示之罪
    宣告沒收。至卷附上開猥褻行為數位檔案之列印資料，僅係
    為本案之偵審程序，列印輸出供作附卷留存之證據使用，非
    屬依法應予沒收之物，自無庸宣告沒收。　
　㈢至被告甲○○尚將扣案如附表一編號1至11所示電子訊號，下載
    儲存在其所有如附表三編號1所示行動電話內，此經被告甲○
    ○供稱在卷（見本院卷第323頁），然扣案如附表三編號1所
    示行動電話既經本院宣告沒收，則原儲存於附表三編號1所
    示行動電話內之附表一邊號1至11所示電子訊號，即無須再
    予單獨重覆宣告沒收。另卷附上開猥褻行為數位檔案之列印
    資料，亦屬為本案列印輸出供作留存之證據使用，即無庸宣
    告沒收。　
　㈣末依刑法第40條之2第1項之規定，被告丁○○上開宣告多數沒
    收之物，併執行之。　
　㈤此外，扣案如附表三編號2至3、附表四編號2至3所示之物，
    均屬被告甲○○、丁○○個人使用之物，均與本案無關，此經被
    告甲○○、丁○○供承在卷（見本院卷第321至323頁），皆核與
    本案無涉，當無庸宣告沒收。被告甲○○雖以附表三編號2至3
    所示之物，為個人使用之物，顯與本案無關，據而聲請發還
    云云，惟按扣押物若無留存之必要者，不待案件終結，應以
    法院之裁定或檢察官命令發還之；扣押物未經諭知沒收者，
    應即發還；但上訴期間內或上訴中遇有必要情形，得繼續扣
    押之，刑事訴訟法第142條第1項前段及同法第317條分別定
    有明文。所謂扣押物無留存之必要者，乃指非得沒收之物，
    且又無留作證據之必要者，始得依前開規定發還；惟倘扣押
    物尚有留存之必要者，即得不予發還；且法院審理時，有無
    繼續扣押必要，應由審理法院依案件發展、事實調查，予以
    審酌。本案於111年11月30日甫宣判，被告甲○○或檢察官是
    否會提起上訴，尚不得而知，則扣案如附表三編號2至3所示
    之物，是否會因被告甲○○或檢察官提起上訴，經援引作為本
    案二審時攻防之證據，以及是否會經法院另行宣告沒收，皆
    無定論，是扣案如附表三編號2至3所示之物，仍有隨訴訟程
    序之發展而有其他調查之可能，難謂已無留存之必要，礙難
    於目前階段准予發還，被告上開聲請，礙難准許。
據上論斷，應依刑事訴訟法第299條第1項前段，判決如主文。
本案經檢察官乙○○提起公訴，檢察官劉淑慧、丙○○到庭執行職務
。
中　　華　　民　　國　　111 　年　　11　　月　　30　　日
                  刑事第三庭  審判長法　官  林青怡
　　　　　　　　　                  法  官  王聖源
　　　　　　　　　                  法  官  侯弘偉
以上正本證明與原本無異。
如不服本判決應於收受送達後20日內向本院提出上訴書狀，並應
敘述具體理由；如未敘述上訴理由者，應於上訴期間屆滿後20日
內向本院補提理由書（均須按他造當事人之人數附繕本）「切勿
逕送上級法院」。
中　　華　　民　　國　　111 　年　　11　　月　　30　　日
                                    書記官  劉冠宏
附表一：
編號 時間 地點 犯罪事實 電子訊號種類及數量 證據出處 1 109年11月30日17時32分許 臺南市○○區○○○路000巷00號住處 乙女在其住處（地址詳卷）以平板電腦拍攝僅穿著內衣褲、擺出性感姿勢之2張照片後，再於前揭時間傳送該照片之電子訊號供甲○○觀看。 扣案之乙女製造猥褻行為之數位照片2張（另儲存在被告甲○○扣案如附表三編號1所示行動電話內） 見彌封卷一第12頁、第84頁 2 109年12月4日17時13分許 同上 乙女在其住處以平板電腦拍攝穿著內衣、微露胸部之照片後，再於前揭時間許傳送該照片之電子訊號供甲○○觀看。 扣案之乙女製造猥褻行為之數位照片1張（另儲存在被告甲○○扣案如附表三編號1所示行動電話內） 見彌封卷一第26頁、第84頁 3 109年12月5日0時42分稍後某時(起訴書原記載0時42分許有誤，應予更正） 同上 乙女在其住處以平板電腦拍攝穿著內褲之照片後，再於前揭時間傳送該照片之電子訊號供甲○○觀看。 扣案之乙女製造猥褻行為之數位照片1張（另儲存在被告甲○○扣案如附表三編號1所示行動電話內） 見彌封卷一第32頁、第84頁 4 109年12月5日1時35分稍後某時（起訴書原記載1時4分有誤，應予更正） 同上 乙女在其住處以平板電腦拍攝裸露上半身之照片後，再於前揭時間傳送該照片之電子訊號供甲○○觀看。 扣案之乙女製造猥褻行為之數位照片1張（另儲存在被告甲○○扣案如附表三編號1所示行動電話內） 見彌封卷一第38頁、第84頁 5 109年12月5日1時50分稍後某時（起訴書原記載1時35分許有誤，應予更正） 同上 乙女在其住處以平板電腦拍攝裸露下體之照片後，再於前揭時間傳送該照片之電子訊號供甲○○觀看。 扣案之乙女製造猥褻行為之數位照片1張（另儲存在被告甲○○扣案如附表三編號1所示行動電話內） 見彌封卷一第40頁、第84頁 6 109年12月5日17時40分許 同上 乙女在其住處以平板電腦拍攝裸露下體之照片後，再於前揭時間傳送該照片之電子訊號供甲○○觀看。 扣案之乙女製造猥褻行為之數位照片1張（另儲存在被告甲○○扣案如附表三編號1所示行動電話內） 見彌封卷一第48頁、第84頁 7 109年12月6日23時25分許 同上 乙女在其住處以平板電腦拍攝裸露下體之照片後，再於前揭時間傳送該照片之電子訊號供甲○○觀看。 扣案之乙女製造猥褻行為之數位照片1張（另儲存在被告甲○○扣案如附表三編號1所示行動電話內） 見彌封卷一第51頁、第84頁 8 109年12月12日13時21分許 同上 乙女在其住處以平板電腦拍攝裸露身體之影片後，再於前揭時間傳送該影片之電子訊號供甲○○觀看。 扣案之乙女製造猥褻行為之數位影片1部（另儲存在被告甲○○扣案如附表三編號1所示行動電話內） 見彌封卷一第60頁、第85頁 9 109年12月13日19時24分許 （起訴書原記載18時58分許有誤，應予更正） 同上 乙女在其住處以平板電腦拍攝裸露下體、內褲之2張照片後，再於前揭時間傳送該等照片之電子訊號供甲○○觀看。 扣案之乙女製造猥褻行為之數位照片2張（另儲存在被告甲○○扣案如附表三編號1所示行動電話內） 見彌封卷一第66至67頁 、第84頁 10 109年12月29日1時12分許  同上 乙女在其住處以平板電腦拍攝裸露全身之影片後，再於前揭時間傳送該影片之電子訊號供甲○○觀看。 扣案之乙女製造猥褻行為之數位影片1部（另儲存在被告甲○○扣案如附表三編號1所示行動電話內） 見彌封卷一第76頁、第85頁 11 109年12月31日1時18分稍後某時（起訴書原記載1時18分許有誤，應予更正） 同上 乙女在其住處以平板電腦拍攝裸露全身之影片後，繼而拍攝裸露胸部、下體之2張照片後，再於前揭時間傳送該等照片或影片之電子訊號供甲○○觀看。 （起訴書原記載拍攝裸露胸部、下體之2張照片，經公訴檢察官補充如上） 扣案之乙女製造猥褻行為之數位影片1部、數位照片2張（另儲存在被告甲○○扣案如附表三編號1所示行動電話內） 見彌封卷一第80至81頁、第85頁 

附表二：
編號 時間 地點 犯罪事實 電子訊號種類及數量 證據出處 1 109年12月16日0時11分許 彰化縣○○鎮○○路00號住處 乙女在其住處（地址詳卷）以平板電腦拍攝半露胸部之照片後，再於前揭時間傳送該照片之電子訊號供丁○○觀看。 扣案之乙女製造猥褻行為之數位照片1張 見彌封卷一第135頁 2 110年1月3日21時24分稍後某時（起訴書原記載21時24分許有誤，應予更正） 同上 乙女在其住處（地址詳卷）以平板電腦拍攝裸露下體之照片後，再於前揭時間傳送該照片之電子訊號供丁○○觀看。 扣案之乙女製造猥褻行為之數位照片1張 見彌封卷一第139頁 3 110年1月3日2時11分起至同日23時止 同上 在通訊軟體Google Hangouts以支付新臺幣2萬元、高鐵票價為誘因，要求乙女至彰化縣與其為有對價之性交行為。  見彌封卷一第136至139頁） 

附表三：被告甲○○所有之扣押物品
編號 扣押物品 備註 1 SONY行動電話1支（不含SIM卡，IMEI：000000000000000） 見警卷第95至99頁 2 ASUS行動電話1支（不含SIM卡） 同上 3 電腦主機1臺 同上 

附表四：被告黃國富所有之扣押物品
編號 扣押物品 備註 1 桌上型電腦1臺 見警卷第142至146頁 2 REALME行動電話1支（門號：0000000000，IMEI：000000000000000） 同上 3 隨身碟1個 同上 

附錄本案法條：
兒童及少年性剝削防制條例第32條
引誘、容留、招募、媒介、協助或以他法，使兒童或少年為有對
價之性交或猥褻行為者，處1年以上7年以下有期徒刑，得併科新
臺幣3百萬元以下罰金。以詐術犯之者，亦同。
意圖營利而犯前項之罪者，處3年以上10年以下有期徒刑，併科
新臺幣5百萬元以下罰金。
媒介、交付、收受、運送、藏匿前二項被害人或使之隱避者，處
1年以上7年以下有期徒刑，得併科新臺幣3百萬元以下罰金。
前項交付、收受、運送、藏匿行為之媒介者，亦同。
前四項之未遂犯罰之。

兒童及少年性剝削防制條例第36條
拍攝、製造兒童或少年為性交或猥褻行為之圖畫、照片、影片、
影帶、光碟、電子訊號或其他物品，處1年以上7年以下有期徒刑
，得併科新臺幣1百萬元以下罰金。
招募、引誘、容留、媒介、協助或以他法，使兒童或少年被拍攝
、製造性交或猥褻行為之圖畫、照片、影片、影帶、光碟、電子
訊號或其他物品，處3年以上7年以下有期徒刑，得併科新臺幣3
百萬元以下罰金。
以強暴、脅迫、藥劑、詐術、催眠術或其他違反本人意願之方法
，使兒童或少年被拍攝、製造性交或猥褻行為之圖畫、照片、影
片、影帶、光碟、電子訊號或其他物品者，處7年以上有期徒刑
，得併科新臺幣5百萬元以下罰金。
意圖營利犯前三項之罪者，依各該條項之規定，加重其刑至二分
之一。
前四項之未遂犯罰之。
第1項至第4項之物品，不問屬於犯罪行為人與否，沒收之。